【裁判字號】    92,易,1257
【裁判日期】    920718
【裁判案由】    傷害等
【裁判全文】
臺灣高雄地方法院刑事判決                        九十二年度易字第一二五七號
    公  訴  人  臺灣高雄地方法院檢察署檢察官
    被      告  乙○○
右列被告因妨害公務等案件，經檢察官提起公訴（九十二年度偵字第八一四九號），
本院判決如左：
    主  文
乙○○傷害人之身體，累犯，處有期徒刑壹年。
    事  實
一、乙○○曾因妨害自由等案件經臺灣高雄地方法院八十六年訴字二０八七號判決應
    執行有期徒刑十月確定，於九十一年十二月二十一日縮刑期滿執行完畢，詎仍未
    知戒慎，於九十二年三月十八日上午九時三十分許，因案自高雄看守所解送至臺
    灣高雄地方法院候審。於進入羈押被告候審室（下稱候審室）前，因不耐台灣高
    雄地方法院法警甲○○對之戒護搜檢，竟勃生情緒。迄至同日九時四十四分三十
    九秒時，甲○○搜檢完畢令其進入候審室時，明知甲○○當時係依法執行公務即
    輪值候審室執行戒護勤務之公務員，竟基於妨害公務及傷害人身體之犯意，突然
    揮拳擊打甲○○臉頰而施強暴，致甲○○面部受有右頰七乘零點五公分、左頰九
    乘零點五公分等多處擦傷。
二、案經(一)被害人甲○○告訴；(二)臺灣高雄地方法院函送台灣高雄地方法院檢察署檢
    察官偵查起訴。
    理  由
一、訊據被告矢口否認傷害及妨害公務犯行，辯稱：不認識告訴人，不知為何告訴人
    見到伊就對其穿著服飾表示意見，不斷用言語挑釁，之後並出手打伊，錄影帶畫
    面並沒有伊出手打人鏡頭，卷附提示照片也是告訴人用手抓住伊衣服等語。然查
    ：(一)前揭事實業據告訴人甲○○於偵查及本院審理時指述明確；(二)當時在場執行
    戒護勤務之林森勝、郭峰佐亦於偵查中證述屬實；(三)並有告訴人甲○○受傷之診
    斷證明書及照片在偵查卷可稽；(四)經本院勘驗錄影帶後，發現於九十二年三月十
    八日九時四十四分三十九秒及四十秒時之畫面確有被告向法警甲○○揮拳動作，
    此有錄影帶節錄照片在卷可稽，被告就此固辯稱係告訴人拉住其衣服，然照片明
    白顯示係被告朝告訴人揮拳，與告訴人是否拉住被告衣服無關，是被告所辯與事
    實不符。是依上揭證據，被告犯行已堪認定。
二、核被告乙○○所為，係犯刑法第一百三十五條第一項之妨害公務罪及第二百七十
    七條第一項之傷害罪。其以施強暴之一行為觸犯上開二罪，為想像競合犯，依刑
    法第五十五條之規定，應從重之傷害罪處斷。又被告曾因妨害自由等案件經臺灣
    高雄地方法院八十六年訴字二０八七號判決應執行有期徒刑十月確定，於九十一
    年十二月二十一日縮刑期滿執行完畢，有前揭被告全國前案紀錄表、刑案資料查
    註紀錄表、法務部全國檢察官線上查詢刑案人犯在監所最新資料報表在卷可參，
    其於執行完畢後五年內再犯本件犯行，為累犯，應依刑法第四十七條之規定加重
    其刑。爰審酌被告不思告訴人依法執行公務應予尊重，竟因正常檢查程序而不耐
    ，且犯罪後並無反省之意，飾詞卸責等一切情狀，量處如主文所示之刑。
三、至於被告陳稱當日早上係遭告訴人先施予毆打所致，當日中午亦有三名法警押解
    其與另外一名人犯時，因被告向承審法官陳述遭法警毆打後，一回到法警室，即
    遭攜帶電擊棒之法警以腳踩住被告腳鍊，並以電擊棒抵住被告喉嚨，並放話將每
    次提訊時修理被告等情，經本院勘驗當日上午候審室錄影帶於九時四十四分三十
    八秒時得見告訴人手肘彎曲狀，然無告訴人毆打被告之畫面，且被告於毆打告訴
    人後遭法警群集壓置在地面達二分鐘有餘，是否過當，及被告前揭所稱遭法警以
    電擊棒毆打並以言詞威脅之是否屬實，以上均非本件起訴效力所及，應由檢察官
    另行偵辦查明，附此敘明。
據上論斷，應依刑事訴訟法第二百九十九條第一項前段，刑法第一百三十五條第一項
、第二百七十七條第一項、第五十五條、第四十七條，罰金罰鍰提高標準條例第一條
前段，判決如主文。
中      華      民      國    九十二    年      七      月     十八     日
                                  臺灣高雄地方法院刑事第一庭
                                      法  官      楊智守
右正本證明與原本無異。
如不服本判決，應於判決送達後十日內，向本院提出上訴狀。
                                      書記官      王美玲
中    華    民    國    九十二    年      七      月      二十一      日


司法院資訊處製作；財團法人民間司法改革基金會備份。
